臺灣新竹地方法院刑事判決
111年度簡上字第8號
上  訴  人  
即  被  告  陳星光



上列上訴人即被告因違反性騷擾防治法案件，不服本院中華民國
110年11月22日110年度竹簡字第825號第一審刑事簡易判決（聲
請簡易判決處刑案號：110年度偵字第10088號），提起上訴，本
院管轄之第二審合議庭判決如下：
    主  文
上訴駁回。
    事實及理由
一、本案經本院審理結果，認第一審判決認事、用法及量刑均無
    不當，應予維持，並引用第一審判決書記載之事實、證據及
    理由（如附件甲），且就證據部分有關「甲○於警詢時之證
    述」應更正為「法務部矯正署新竹監獄收容人甲○訪談紀錄
    」，並補充「被告乙○○於本院準備程序及審理時之供述」。
二、訊據被告乙○○固坦承於上開時、地以腳觸碰告訴人甲○臀部
    之事實（簡上卷第168頁），惟矢口否認有何意圖性騷擾，
    乘人不及抗拒而為觸摸臀部犯行，辯稱：我們都關在同一個
    小房間，怎麼碰到就變成性騷擾云云（簡上卷第169頁）。
    並具狀辯稱：我的性向明確，我與甲○均屬同性，我並無性
    騷擾之意云云（簡上卷第13頁）。經查：
　㈠被告上開時、地以腳觸碰告訴人甲○臀部之事實，被告於本院
    審理中就客觀事實經過亦坦認不諱（簡上卷第168頁），業
    據告訴人甲○於偵查中指訴歷歷（他字第2042號卷第23至24
    頁），並有新竹監獄監視器翻拍照片3張附卷可稽（偵字第1
    0088號卷第34頁），上開事實應堪認定。
　㈡按性騷擾防治法第25條所規定之「性騷擾」，係指帶有性暗
    示之動作，具有調戲之含意，讓人有不舒服之感覺，行為人
    具有性暗示而調戲被害人之意，以滿足調戲對方之目的，屬
    性騷擾之犯意（最高法院96年度台上字第6736號判決同此見
    解）。而臀部乃他人隱私部位，對他人之臀部為偷襲式、短
    暫性之不當觸碰，含有性暗示之調戲意味，不問行為人之性
    別或性傾向，均會使被觸碰之人有不舒服之感覺，被告為具
    有相當智識程度及社會經驗的成年人，對此不得推諉為不知
    。而依一般社會常情判斷，被告之行為已破壞告訴人甲○所
    享有關於性、性別及與性有關之寧靜及不受干擾之平和狀態
    ，此觀告訴人於偵查中陳稱：我認為被告的行為是性騷擾等
    語甚明（他字第2042號卷第23頁反面）。是依被告行為時之
    外在表徵及客觀具體情狀判斷，足認被告主觀上當具有性騷
    擾之意圖及犯意，被告辯稱其沒有性騷擾之意圖，並不可採
    。
　㈢是以，被告上開辯詞尚非可採。被告上訴意旨否認犯罪，為
    無理由。
三、按刑罰之量定，固屬法院自由裁量之職權行使，但仍應審酌
    刑法第57條所列各款事由及一切情狀，為酌量輕重之標準，
    並非漫無限制。在同一犯罪事實與情節，如別無其他加重或
    減輕之原因，下級審法院量定之刑，亦無過重或失輕之不當
    情形，則上級審法院對下級審法院之職權行使，原則上應予
    尊重。是法官於個案審判時，依個案情節加以審酌量刑，倘
    無裁量濫用情事，要難謂其有不當之處。本案經本院合議庭
    審理結果，認第一審判決以被告所為係犯性騷擾防治法第25
    條第1項之意圖性騷擾，乘人不及抗拒而為觸摸臀部之行為
    罪，並審酌被告明知臀部為個人身體隱私部位，不得任意觸
    碰，被告不思尊重他人身體自主權利，竟對告訴人為性騷擾
    行為，侵害告訴人之身體自主權，並對告訴人身心造成影響
    ，所為實不可取，犯後雖坦認客觀事實，然仍以前詞置辯，
    顯見其對自身行為未有真切反省之犯後態度，兼衡犯罪動機
    、目的、手段、智識程度、家庭及經濟狀況等一切情狀，依
    刑事訴訟法第449條第1項前段，判處拘役50日，並諭知如易
    科罰金以新臺幣1,000元折算1日之折算標準，其認事、用法
    均無不當。核原審所量處之刑與被告之犯罪情節非顯不相當
    ，亦未逾越客觀上之適當性、相當性及必要性之比例原則，
    量刑尚屬妥適，無裁量濫用之情事，於法並無違誤。從而，
    被告以請求從輕量刑為由提起上訴，亦無理由，應予駁回。
    　　
據上論斷，應依刑事訴訟法第455條之1第1項、第3項、第373條
、第368條，判決如主文。
本案經檢察官邱志平聲請以簡易判決處刑，檢察官林李嘉到庭執
行職務。
中　　華　　民　　國　　111 　年　　5 　　月　　12　　日
　　　　　　　　　刑事第三庭　　審判長法　官  賴淑敏　
　　　　　　　　　　　　　　　　　　　法　官　黃怡文
　　　　　　　　　　　　　　　　　　　法　官　王靜慧
以上正本證明與原本無異。
不得上訴。
中　　華　　民　　國　　111 　年　　5 　　月　　13　　日
                                      書記官  陳怡君 
附錄本案論罪科刑法條：　　　　　　　　　　　　　　　　　性騷擾防治法第25條
意圖性騷擾，乘人不及抗拒而為親吻、擁抱或觸摸其臀部、胸部
或其他身體隱私處之行為者，處2年以下有期徒刑、拘役或科或
併科新臺幣10萬元以下罰金。
前項之罪，須告訴乃論。
【附件甲】　　　　　　　　　　　　　　　　
臺灣新竹地方法院刑事簡易判決
110年度竹簡字第825號
聲　請　人　臺灣新竹地方檢察署檢察官
被　　　告　乙○○　
上列被告因違反性騷擾防治法案件，經檢察官聲請以簡易判決處
刑（110 年度偵字第10088號），本院判決如下：
    主      文
乙○○犯意圖性騷擾，乘人不及抗拒而為觸摸其臀部之行為，累犯
，處拘役伍拾日，如易科罰金，以新臺幣壹仟元折算壹日。
    事實及理由
一、本件犯罪事實及證據，除犯罪日期更正為「民國110年6月30
    日」，並補充理由如下外，餘均引用檢察官聲請簡易判決處
    刑書之記載（如附件）：
　　訊據被告乙○○坦認有於110年6月30日為聲請簡易判決處刑書
    犯罪事實欄所載之行為，惟辯稱：我當時是要叫告訴人洗澡
    ，若我要性騷擾告訴人就坐在告訴人旁邊摸他就好云云。然
    衡諸常情，被告對於一般人之臀部，並非我國一般正常社交
    禮儀下所得碰觸之身體部位乙事，並沒有不知道的道理，而
    依卷內監視器影像翻拍照片可知，被告是刻意以腳多次觸碰
    告訴人臀部，此動作具有調戲之含意，讓人有不舒服之感覺
    甚為明確，顯見其主觀上確有趁告訴人不及抗拒之際而為性
    騷擾之意圖甚明。
二、核被告所為，係犯性騷擾防治法第25條第1項之意圖性騷擾
    ，乘人不及抗拒而為觸摸臀部之行為罪。被告於密切接近之
    時、地，觸碰告訴人臀部之數舉動，依一般社會觀念難以強
    行割裂，而應視為一行為加以評價，為接續犯。又被告前因
    施用毒品案件，分經法院判決判處有期徒刑確定後，經臺灣
    基隆地方法院以105年度聲字第936號裁定應執行有期徒刑1
    年4月確定，於107年1月11日執行完畢，有臺灣高等法院被
    告前案紀錄表1份在卷可考，是被告受徒刑執行完畢後，5年
    以內故意再犯本案有期徒刑以上之罪，為累犯。然本院參照
    司法院大法官釋字第775號解釋意旨，審酌被告所犯前案為
    施用毒品案件，與本件所犯之性騷擾犯行不具有相同或類似
    之性質，爰不予加重其最低本刑。　　　
三、爰審酌被告明知臀部為個人身體隱私部位，不得任意觸碰，
    被告不思尊重他人身體自主權利，竟對告訴人為性騷擾行為
    ，侵害告訴人之身體自主權，並對告訴人身心造成影響，所
    為實不可取，犯後雖坦認客觀事實，然仍以前詞置辯，顯見
    其對自身行為未有真切反省之犯後態度，兼衡犯罪動機、目
    的、手段、智識程度、家庭及經濟狀況等一切情狀，量處如
    主文所示之刑，並諭知易科罰金之折算標準。
四、依刑事訴訟法第449條第1項前段，逕以簡易判決處刑如主文
    。
五、如不服本判決，得自收受送達之翌日起20日內向本院提出上
    訴狀，上訴於本院第二審合議庭（須附繕本）。
本案經檢察官邱志平聲請以簡易判決處刑。
中    華    民    國    110    年    11    月     22  日
                  新竹簡易庭   法  官  潘韋廷 
以上正本證明與原本無異。
如不服本判決，得自收受送達之日起20日內，向本院提起上訴。
中　　華　　民　　國　　110 　年　　11　　月　　22　　日
                               書記官  彭筠凱
【附件】
臺灣新竹地方檢察署檢察官聲請簡易判決處刑書
                                    110年度偵字第10088號
　　被　　　告　乙○○
上列被告因違反性騷擾防治法案件，業經偵查終結，認為宜以簡
易判決處刑，茲將犯罪事實及證據並所犯法條分敘如下：
　　　　犯罪事實
一、乙○○與甲○(真實姓名年籍詳卷)均為設於新竹市○○路0段000
    號法務部矯正署新竹監獄之受刑人，乙○○竟意圖性騷擾，於
    民國106年6月30日15時21分，在新竹監獄新收舍房512房，
    趁甲○躺在地上運動而不及抗拒之際，以腳碰觸甲○之臀部中
    間部位(靠近尾椎處)；續於同日15時59分，趁甲○坐在地上
    寫字而不及抗拒之際，又先後以右腳、左腳碰觸甲○之臀部
    。
二、案經甲○訴請偵辦。
　　　　證據並所犯法條
一、證據清單及待證事實
編號 證據清單 待證事實 1 被告乙○○於偵查中之供述。 全部犯罪事實。 2 證人即告訴人甲○於警詢時及偵查中之證述。 全部犯罪事實。 3 法務部矯正署新竹監獄收容人(何東佑、吳春生)訪談紀錄、在監或出監受刑人資料表、受刑人懲罰報告表、110年6月30日新收中心舍房人員清冊、現場監視器光碟、翻拍照片3紙。 全部犯罪事實。 
二、核被告乙○○所為，係違反性騷擾防治法第25條第1項之性騷
    擾罪嫌。 
三、依刑事訴訟法第451條第1項聲請以簡易判決處刑。
　　此  致
臺灣新竹地方法院
中　　華　　民　　國　 110　　年　　9 　　月　　17　　日
　　　　　　　　　　　　　檢　察　官　邱志平